【裁判字號】    88,訴,1698
【裁判日期】    890229
【裁判案由】    損害賠償
【裁判全文】
臺灣桃園地方法院民事判決  八十八年訴字第一六九八號
    原      告  乙○○
    被      告  甲○○
右當事人間因過失傷害事件，原告提起刑事附帶民事訴訟，請求侵權行為損害賠償，
經本院桃園簡易庭於中華民國八十八年十月二十九日以八十八年度桃交附字第六號裁
定移送前來，本院判決如左：
    主    文
被告應給付原告新台幣捌拾伍萬陸仟壹佰陸拾貳元，及自民國八十九年二月十六日起
至清償日止，按年息百分之五計算之利息。
訴訟費用由被告負擔。
本判決得假執行。
    事    實
甲、原告方面：
    一、聲明：
        (一)如主文所示。
        (二)原告願供擔保請准宣告假執行。
    二、陳述：
        (一)被告於民國（下同）八十七年十一月一日凌晨二至三時許，駕駛車號ＫＨ
          ─二三五七號自用小客車，沿桃園縣桃園市○○○路往大有路方向行駛，
          ，其本應注意車前狀況，且依當時狀況又無不能注意之情事，於途經大興
          西路三一三號前，見車前有王宏民所駕駛之車號ＣＹ─八七五七號自用小
          客車暫停該處等待左轉，被告竟疏未注意應保持安全距離，即駕車自後撞
          擊ＣＹ－八七五七號自用小客車左後側，致坐於ＣＹ－八七五七號車內之
          原告頭部受有腦挫傷之傷害，產生如頭暈、頭痛、噁心之外傷性腦震盪症
          候群之症狀，案經原告訴請檢察官偵辦，嗣經鈞院桃園簡易庭以八十八年
          度桃交簡字第五八號案件就被告所犯過失傷害罪判處有期徒刑五月（尚未
          確定）。
        (二)又按因故意或過失，不法侵害他人之權利者，負損害賠償責任；不法侵害
          他人之身體或健康者，對於被害人因此喪失或減少勞動能力時應負損害賠
          償責任；又不法侵害他人之身體或健康，被害人雖非財產上之損害，亦得
          請求賠償相當之金額，民法第一百八十四條第一項前段、第一百九十三條
          第一項、第一百九十五條第一項亦分別定有明文。被告既經認定有過失，
          ，為此爰依上開民法侵權行為之規定對被告請求賠償。
        (三)原告請求賠償之項目如下：
          1.醫療費用：
            住院費用：原告自八十七年十一月七日起至八十八年三月六日止，先
                        後於馬偕醫院、佑民醫院住院治療，共計支出二萬九千九
                        百八十三元。
            門診費用：原告自八十七年十一月七日起至八十八年十一月二十三日
                        止，先後至馬偕醫院及榮民總醫院門診，共計支出九千六
                        百十九元。
            計程車資：原告為至醫院就診乘坐計程車，每次門診來回四百六十元
                        ，迄今門診三十八次，共花費一萬六千五百六十元。
            以上三項共計為五萬六千一百六十二元（原告於此部分原請求賠償八萬
            五千一百九十二元，於八十八年十二月十四日庭訊追加門診費用九百七
            十元，於八十九年二月十五庭訊撤回施打營養針三萬元部分）。
          2.減少勞動能力部分：
            原告於事故發生時係擔任旅人有限公司之會計助理兼總機工作，依原告
            八十七年十月份薪資袋一紙可知，原告每月薪資至少為二萬五千元，原
            告自八十七年十一月七日起至八十八年九月底止，甚且於之後，因車禍
            頭部受傷所產生之後遺症計一年無法正常工作未領薪資，因而共造成薪
            資損失為二萬五千元乘以十二個月，合計損失三十萬元。
          3.精神慰撫金部分：
            被告自車禍後未曾探視原告，而原告因頭部受創所產生之後遺症造成生
            活不便，雖經長期治療復健迄今仍無法痊癒，且原告為一年輕女子，受
            傷後身心所受壓力及痛苦實無法估算，甚而有骨盆腔移位影響生育之情
            形，因而被告應賠償原告慰撫金五十萬元。
          綜上，請求被告賠償原告損害八十五萬六千一百六十二元如訴之聲明，及
          自刑事附帶民事起訴狀繕本送達之翌日起至清償日止，按年息百分之五計
          算之遲延利息。
    三、證據：提出診斷證明書四紙、門診及住院醫療費收據三十三紙、薪資袋、員
              工職務證明書各一紙（以上均影本）為證。
乙、被告方面：
    一、聲明：認諾原告之請求。
    二、陳述：被告對經鈞院刑事庭所認定之過失傷害犯罪事實並不爭執，對原告所
              提之各項賠償金額之計算無意見亦願意賠償。
    理    由
一、按當事人於言詞辯論時為訴訟標的之認諾者，應本於其認諾為該當事人敗訴之判
    決，民事訴訟法第三百八十四條定有明文。而所謂為訴訟標的之認諾，乃指被告
    對於原告依訴之聲明所為關於某法律關係之請求，向法院為承認者而言（最高法
    院四十四年度台上字第八四三號判例意旨可參）。又按「上訴人既於言詞辯論時
    為訴訟標的之認諾，法院即應不調查被上訴人所主張為訴訟標的之法律關係是否
    果屬存在，而以認諾為該上訴人敗訴之判決基礎」，有最高法院四十五年度台上
    字第三十一號判例意旨參照。
二、本件原告主張：被告於八十七年十一月一日凌晨二至三時許，駕駛車號ＫＨ─二
    三五七號自用小客車，沿桃園縣桃園市○○○路往大有路方向行駛，其本應注意
    車前狀況，且依當時狀況又無不能注意之情事，於途經大興西路三一三號前，見
    車前有王宏民所駕駛之車號ＣＹ─八七五七號自用小客車暫停該處等待左轉，被
    告竟疏未注意應保持安全距離，即駕車自後撞擊ＣＹ－八七五七號自用小客車左
    後側，致坐於ＣＹ－八七五七號車內之原告頭部受有腦挫傷之傷害，產生如頭暈
    、頭痛、噁心之外傷性腦震盪症候群之症狀，案經原告訴請檢察官偵辦，嗣經本
    院桃園簡易庭以八十八年度桃交簡字第五八號案件就被告所犯過失傷害罪判處有
    期徒刑五月，原告爰依侵權行為之法律關係，請求被告應賠償原告計八十五萬六
    千一百六十二元及遲延利息等語。經查被告除對經本院刑事庭於前開刑事案件所
    認定之過失傷害之犯罪事實不爭執外，並表示對原告所提之各項賠償金額計算無
    意見亦願意賠償，即被告已於本院言詞辯論時，認諾原告有前開侵權行為損害賠
    償之請求權，並對原告請求之數額予以認諾，是本院自應本於被告之認諾為其敗
    訴之判決。又此判決係本於被告認諾所為，併依職權宣告假執行。
三、據上論結，本件原告之訴為有理由，依民事訴訟法第第七十八條、第三百八十九
    條第一項第一款判決如主文。
中      華      民      國    八十九    年      二      月    二十九    日
                                        臺灣桃園地方法院民事第一庭
~B法      官  郭琇玲
右為正本，係照原本作成。
如對本判決上訴須於判決送達後廿日內向本院提出上訴狀
中      華      民      國    八十九    年      二      月    二十九    日
~B法院書記官  張淑美


司法院資訊處製作；財團法人民間司法改革基金會備份。
